【裁判字號】    97,訴,3791
【裁判日期】    971021
【裁判案由】    毒品危害防制條例
【裁判全文】
臺灣板橋地方法院刑事判決              97年度訴字第3791號
公  訴  人  臺灣板橋地方法院檢察署檢察官
被      告  甲○○
上列被告因違反毒品危害防制條例案件，經檢察官提起公訴（97
年度毒偵字第5583號），被告於準備程序中就被訴事實為有罪之
陳述，經本院合議庭裁定由受命法官獨任進行簡式審判程序，並
判決如下：
    主  文
甲○○施用第一級毒品，累犯，處有期徒刑拾壹月。
    事  實
一、甲○○前於民國88年間，因施用毒品案件，經本院以88年度
    毒聲字第4689號裁定送觀察、勒戒後，因無繼續施用毒品之
    傾向，於89年3 月13日經釋放出所。又於91年間，因施用毒
    品案件，經本院以91年度毒聲字第1861號裁定送觀察、勒戒
    後，因有繼續施用毒品之傾向，復經本院以91年度毒聲字第
    2280號裁定令入戒治處所施以強制戒治，嗣經本院以91年度
    毒聲字第4153號裁定停止戒治，所餘戒治期間付保護管束，
    而於92年3 月4 日因停止其處分出所，92年7 月17日期滿。
    同案並經檢察官提起公訴，由本院以91年度訴字第2193 號
    判處應執行有期徒刑10月確定。另因竊盜案件，經本院以91
    年度簡字第79號判處有期徒刑6 月確定。上開2 案並經定應
    執行有期徒刑1 年3 月確定，而於93年4 月11日縮刑期滿，
    翌日出監。又於94年間，因搶奪案件，經本院以94年度訴字
    第2303號判處有期徒刑1 年確定，甫於95年8 月28日縮刑期
    滿，翌日因徒刑執行完畢出監。又因施用毒品案件，分別經
    本院以96年度訴字第3308號、97年度訴字第1832號判處有期
    徒刑10月及8 月確定。詎仍不知悔改，復基於施用第一級毒
    品海洛因之犯意，於97年4 月12日晚間8 時26分許為警採尿
    時回溯26小時內之某時（不含為警逮捕之公權力拘束期間）
    ，在不詳地點，以針筒注射之方式，施用第一級毒品海洛因
    。嗣於同日中午12時30分許，在臺北縣樹林市河濱公園水門
    旁為警查獲，經採集尿液送驗結果，呈嗎啡陽性反應，始悉
    上情。
二、案經臺北縣政府警察局樹林分局報請臺灣板橋地方法院檢察
    署檢察官偵查起訴。
    理  由
一、本案被告甲○○所犯係死刑、無期徒刑、最輕本刑為3 年以
    上有期徒刑以外之罪，其於準備程序就前揭被訴事實為有罪
    之陳述，經受命法官告知簡式審判程序之旨，並聽取其與公
    訴人之意見後，本院認無不得或不宜改依簡式審判程序進行
    之情事，依刑事訴訟法第273 條之1 第1項、第284 條之1規
    定，裁定本案由受命法官獨任進行簡式審判程序，合先敘明
    。
二、查被告前於88年間，因施用毒品案件，經本院以88年度毒聲
    字第4689號裁定送觀察、勒戒後，因無繼續施用毒品之傾向
    ，而於89年3 月13日出所。又於91年間，因施用毒品案件，
    經本院以91年度毒聲字第1861號裁定送觀察、勒戒後，因有
    繼續施用毒品之傾向，復經本院以91年度毒聲字第2280號裁
    定令入戒治處所施以強制戒治，嗣經本院以91年度毒聲字第
    4153號裁定停止戒治，所餘戒治期間付保護管束，而於92年
    3 月4 日因停止其處分出所，92年7 月17日期滿等情，有臺
    灣高等法院被告前案紀錄表1 份在卷可稽。是被告前曾因施
    用毒品案件，經裁定令入戒治處所施以強制戒治。其於前揭
    強制戒治執行完畢釋放後5 年內，再犯本案施用毒品案件，
    業已符合毒品危害防制條例第23條第2 項規定「於強制戒治
    執行完畢釋放後，五年內再犯施用毒品之罪」之起訴要件，
    依法應予追訴論科。
三、上揭犯罪事實，業據被告於本院審理時供認不諱，且其為警
    採集之尿液，經送請臺灣檢驗科技股份有限公司檢驗結果，
    呈鴉片類（嗎啡）陽性反應乙情，有該公司濫用藥物檢驗報
    告、臺北縣政府警察局樹林分局毒品危害防制條例被移送者
    姓名暨代碼對照表各1 份在卷可資佐證，足徵被告任意性之
    自白與事實相符，應堪採信。本案事證已臻明確，被告犯行
    堪以認定，應依法論科。
四、按海洛因屬毒品危害防制條例第2 條第2 項第1 款所定之第
    一級毒品，不得非法持有、施用。是核被告所為，係犯毒品
    危害防制條例第10條第1 項之施用第一級毒品罪。被告持有
    第一級毒品海洛因進而施用，其持有海洛因之低度行為，應
    為施用之高度行為所吸收，不另論罪。又被告有事實欄所列
    前揭犯罪前科紀錄，有臺灣高等法院被告前案紀錄表1 份附
    卷可稽。其於受有期徒刑之執行完畢，5 年以內故意再犯本
    案有期徒刑以上之罪，為累犯，應依刑法第47條第1 項之規
    定加重其刑。爰審酌被告施用毒品足以戕害身心健康，滋生
    其他犯罪，惡化社會治安。其經觀察、勒戒、強制戒治後，
    仍再度施用毒品，顯見其戒毒之意志不堅，自制力不佳，應
    有入監矯治之必要。惟念其施用毒品，戕害己身，本質上屬
    於病患性行為，且犯後已坦承犯行，態度良好等一切情狀，
    量處如主文所示之刑。
據上論斷，應依刑事訴訟法第273 條之1 第1 項、第299 條第1
項前段，毒品危害防制條例第10條第1 項，刑法第11條、第47條
第1 項，判決如主文。
本案經檢察官靳開聖到庭執行職務。
中    華    民    國    97    年    10     月    21    日
                  刑事第五庭    法  官  謝梨敏
以上正本證明與原本無異。
                                書記官  林壯隆
中    華    民    國    97    年    10     月    21    日
附錄本判決論罪之法條：
毒品危害防制條例第10條
施用第1級毒品者，處6月以上5年以下有期徒刑。
施用第2級毒品者，處3年以下有期徒刑。


司法院資訊處製作；財團法人民間司法改革基金會備份。
